# 请教陈版关于吸收合并附注披露的问题

提问人：xinzhi8 时间：2020-01-02 11:37:05
A公司为合并方，假设 3 月 31 日吸收合并B公司，B公司仅有固定资产 1000 万，那么附注披露固定资产的变动类型时，这 1000 万应当放在“企业合并增加”栏，还是放在“外购”这一栏？

回答人：chenyiwei
取决于这部分固定资产是否构成“业务”，以及此前A是否不控制B。如果这部分固定资产组合构成业务，且此前A不控制B，则构成企业合并，根据具体情况确定是属于同一控制下合并还是非同一控制下合并；如果不构成企业合并的，则按资产购买处理。